臺灣板橋地方法院刑事判決　　　　　　　　　　　　　九十一年度易字第一○五號
　　公　訴　人　臺灣士林地方法院檢察署檢察官
　　被　　　告　甲○○
右被告因偽造文書案件，經臺灣士林地方法院檢察署檢察官向臺灣士林地方法院聲請
簡易判決處刑（聲請案號：臺灣士林地方法院檢察署九十年度偵字第九八二一號），
經臺灣士林地方法院（案號：九十年度易字第八二四號）以無管轄權為由移
本院認不宜以簡易判決處刑，改依通常程序審理，判決如左：
    主  文
甲○○行使偽造準私文書，足以生損害於公眾及他人，處有期徒刑參月，如易科罰金
，以佰元折算壹日。偽造之「陳正炎」簽名、捺印各貳枚均沒收之。
    事  實
一、甲○○前因違反麻醉藥品管理條例案件，經臺灣新竹地方法院判處有期徒刑六月
    （案號：八十二年度易字第八○六號】，於民國八十二年八月十八日易科罰金執
    行完畢（不構成累犯）。又八十八年間，復因施用毒品案件，經同上法院判處有
    期徒刑六月，如易科罰金，以三百元折算一日（案號：八十九年度易字第四二號
    ），嗣通緝到案，於九十一年一月十九日執行完畢（不生累犯問題）。緣於九十
    年五月四日晚上七時三十分許，駕駛車號：ＪＦ－七二一一號自用小客車，於新
    竹縣湖口鄉○○路五三二號前，與乙○○所駕駛之車號：Ｖ七－四一七八號自用
    小客車，發生碰撞，於警察前往處理盤查實施酒精濃度測試時，為避卸刑責，而
    冒用「陳正炎」之名義，在酒精濃度測試條上偽簽「陳正炎」之署押【簽名、捺
    印各二枚】後，交還員警，足生損害於「陳正炎」，以及警察機關對於舉發違反
    道路交通管理事件違規人年籍資料管理正確性，嗣經警發覺有異，查悉上情。
二、案經臺灣新竹地方法院檢察署報請臺灣高等法院檢察署核轉臺灣士林地方法院檢
    察署檢察官偵查後，向臺灣士林地方法院聲請簡易判決處刑，經該法院以甲○○
    因於臺灣臺北監獄士林分監【按：該分監臨時所在地，在臺北縣土城市】執行中
    為由，認為無管轄權移送本院審理，本院認不宜以簡易判決處刑，改依通常程序
    審理。
    理  由
一、訊據被告甲○○坦承右揭犯行不諱，核與其於警、偵訊所為供述相符，並有上開
    酒精濃度測試條在卷足佐，是被告自白，核與事實相符，應堪採信，本案事證明
    確，被告犯行，足以認定。
二、查交通警察執行酒精濃度測試為該管交通警察勤務範圍之一，被告於酒精濃度測
    試條上簽名，依習慣乃足以為表示受測試者確認該測試結果用意之證明，具有準
    私文書之性質，本案被告甲○○偽以「陳正炎」名義簽名、捺印於酒精濃度測試
    條內，復提出交還員警，顯然本於該準私文書之內容已有所主張，足以生損害於
    陳正炎權益，以及警察機關對於舉發違反道路交通管理事件違規人年籍資料管理
    正確性，核其所為，係犯刑法第二百十六條、第二百二十條第一項、第二百十條
    之行使偽造準私文書罪。至偽造署押，係偽造準私文書之階段行為，而其偽造準
    私文書之低度行為，又為行使之高度行為所吸收，均不另論罪。
三、另公訴人雖未就如事實欄所載被告行使偽造準私文書部分（即被告於上開酒精濃
    度測試條上偽簽「陳正炎」之名【簽名、捺印】，再將該測試條交予執勤員警之
    部分）提起公訴【按：即聲請範圍】，惟此部分與原起訴論罪部分，既具有裁判
    上一罪之關係，本於審判不可分原則，仍為起訴效力所及，本院自得併予審判。
    爰審酌被告恣意冒用他人名義，而於酒精濃度測試條偽簽他人之姓名，非但有損
    被冒名者之權益，亦影響警察機關對於舉發違反道路交通管理事件之違規人年籍
    資料管理之正確性，並參酌其犯罪手段及犯罪後坦承犯行態度良好等一切情狀，
    量處如主文所示之刑，並諭知易科罰金之折算標準。被告於酒精濃度測試條上之
    「陳正炎」簽名、捺印各二枚，均係偽造之署押，應依刑法第二百十九條規定，
    不問屬於犯人與否，均宣告沒收之。
四、於程序上，因查本案於審判中發現有裁判上一罪之犯罪事實存在，核有刑事訴訟
    法第四百五十一條之一第四項第二款所示之情事，爰改依通常訴訟程序審理之，
    附此敘明。
論上論斷，應依刑事訴訟法第四百五十二條、第二百九十九條第一項前段，刑法第二
百十六條、第二百十條、第二百二十條第一項、第四十一條第一項前段、第二百十九
條，罰金罰鍰提高標準條例第二條，判決如主文。
本案經檢察官顏世翠到庭執行職務
中      華      民      國    九  十  一    年    四    月    十  六    日
                                      臺灣板橋地方法院刑事第六庭
                                              法  官  黎錦福
右正本證明與原本無異。
如不服本判決，應於判決送達後十日內向本院提出上訴狀。
                                              書記官  戴尚榮
中      華      民      國    九  十  一    年    四    月  二  十  三  日
附錄本案論罪科刑法條全文：
刑法第二百十條
偽造、變造私文書，足以生損害於公眾或他人者，處五年以下有期徒刑。
刑法第二百十六條
行使第二百十條至第二百十五條之文書者，依偽造、變造文書或登載不實事項或使登
載不實事項之規定處斷。
刑法第二百十九條
偽造之印章、印文或署押，不問屬於犯人與否，沒收之。
刑法第二百二十條
在紙上或物品上之文字、符號、圖畫、照像，依習慣或特約，足以為表示其用意之證
明者，關於本章及本章以外各罪，以文書論。
錄音、錄影或電磁紀錄，藉機器或電腦之處理所顯示之聲音、影像或符號，足以為表
示其用意之證明者，亦同。
稱電磁紀錄，指以電子、磁性或其他無法以人之知覺直接認識之方式所製成之紀錄，
而供電腦處理之用者。
